最高法院刑事判決　　　　　　　　　　　　　　　　八十七年度台上字第八九四號
　　上　訴　人　甲○○
右上訴人因貪案件，不服台灣高等法院高雄分院中華民國八十六年十一月二十五日
第二審判決（八十六年度上訴字第一七○一號，起訴案號：台灣高雄地方法院檢察署
八十五年度偵字第二七三三○號），提起上訴，本院判決如左：
    主  文
上訴駁回。
    理  由
按刑事訴訟法第三百七十七條規定，上訴於第三審法院，非以判決違背法令為理由，
不得為之。是提起第三審上訴，應以原判決違背法令為理由，係屬法定要件。如果上
訴理由狀並未依據卷內訴訟資料，具體指摘原判決不適用何種法則或如何適用不當，
或所指摘原判決違法情事，顯與法律規定得為第三審上訴理由之違法情形，不相適合
時，均應認其上訴為違背法律上之程式，予以駁回。次按證據之憑信力如何，事實審
法院依自由心證之原則，本有斟酌取捨之權，苟其取捨，不違背經驗法則或論理法則
，不得任意指為違法，而據為適法之第三審上訴理由。本件原判決依憑上訴人甲○○
承認自民國八十二年七月間起至八十三年九月間止，擔任台灣省自來水公司第七區管
理處（下稱第七管理處）鳳山服務所單據管制員，其所負責收取自來水用戶因扣繳未
成所應補繳費用與用戶實際補繳費用其間短少之差額，有新台幣（下同）一百六十二
萬零九百三十六元之事實，核與上訴人移交時負責清查本件之第七管理處業務員涂宗
發所證述情節相符，並有涂宗發所列算差額表及台灣省自來水公司用戶營運應收費用
電腦統計表一冊、給水收費日報表二百十五張及上訴人自行製作應收未收水費等分帳
戶三冊在卷可稽，而上訴人自八十三年九月經調職後，直至八十四年二月十四日、三
月九日及三月十一日始分別補足上開差額之事實，亦為上訴人所自承，並有台灣省合
作金庫支票存款送款簿、收費員繳款單、匯款回條二張等影本在卷可按。依規定上訴
人收受自來水用戶當日所補繳之費用，其最遲應於用戶繳納之翌日結算並交付每日前
來收款之合作金庫苓雅支庫人員之事實，復據擔任上訴人主管之證人李明堂證述甚詳
等證據資料，認定上訴人有如原判決事實欄所載連續依據法令從事公務之人員，侵占
職務上持有之非公用私有財物犯行，因而撤銷第一審不當之判決，依行為時貪污治罪
條例第六條第一項第三款之規定，論處上訴人有期徒刑五年二月，褫奪公權三年，已
於理由內詳細敘述其所憑之證據及認定之理由，並說明上訴人所辯伊沒有侵占客戶繳
來之款項，不知何以報表與實際收取款項不符云云，不足採信。又以上訴人於偵查中
僅承認將收來款項拿去墊用，隔天即補齊，未承認是挪用公款，並非自白犯罪，不得
依行為時貪污治罪條例第八條規定減輕其刑。從形式上觀察，原判決並無違背法令情
形存在。究其所為證據憑信力之判斷，有違反何項經驗法則或論理法則，上訴意旨，
並未依據卷內證據資料，具體指摘，徒就事實上爭點，否認侵占用戶繳來款項，是因
上訴人身體有病，一時作業疏失所致云云，漫加指摘，殊非適法之第三審上訴理由。
再上訴意旨既未指摘原判決科刑有何違背法令，單純就科刑之輕重為爭執，自非適法
之第三審上訴理由。其請求依刑法第五十九條之規定減輕其刑，亦無從審酌。綜上所
述，上訴人之上訴違背法律上之程式，應予駁回。
據上論結，應依刑事訴訟法第三百九十五條前段，判決如主文。
中      華      民      國    八十七    年      三      月     十二     日
                              最高法院刑事第五庭
                                  審判長法官  陳  錫  奎
                                        法官  洪  清  江
                                        法官  吳  昆  仁
                                        法官  李  伯  道
                                        法官  池  啟  明
      右正本證明與原本無異
                                              書  記  官
中      華      民      國    八十七    年      三      月     十八     日
